【裁判字號】    97,易,1617
【裁判日期】    970930
【裁判案由】    竊盜
【裁判全文】
臺灣臺南地方法院刑事判決              97年度易字第1617號
公  訴  人  臺灣臺南地方法院檢察署檢察官
被      告  甲○○
            丙○○
            丁○○
上列被告因竊盜案件，經檢察官提起公訴（九十七年度偵字第一
一二六八號），被告三人於本院準備程序進行中，就被訴事實為
有罪之陳述，經本院裁定由進行簡式審判程序，判決如下：
    主  文
甲○○、丁○○犯結夥竊盜罪，各處有期徒陸月；又犯結夥竊盜
罪，各處有期徒刑陸月，均應執行有期徒刑柒月，均緩刑貳年，
均應於緩刑期間付保護管束，並均應於緩刑期間，向執行檢察官
指定之公益團體、地方自治團體或社區，提供肆拾小時之義務勞
務。
丙○○犯結夥竊盜罪，累犯，處有期徒刑柒月，又犯結夥竊盜罪
，累犯，處有期徒刑柒月，應執行有期徒刑捌月。
    事實及理由
壹、程序事項
  一、查被告甲○○、丙○○、丁○○所犯刑法第三百二十一條
      第一項第四款加重竊盜罪，並非死刑、無期徒刑或最輕本
      刑有期徒刑三年以上之罪，亦非高等法院管轄第一審案件
      ，且於準備程序進行中，被告三人就被訴事實為有罪之陳
      述，經告知被告簡式審判程序之旨，並聽取檢察官及被告
      三人之意見後，本院裁定進行簡式審判程序，是本案之證
      據調查，依刑事訴訟法第二百七十三條之二規定，不受同
      法第一百五十九條第一項、第一百六十一條之二、第一百
      六十一條之三、第一百六十三條之一及第一百六十四條至
      第一百七十條規定之限制。
  二、次按適用簡式審判程序之有罪判決書之製作，準用第四百
      五十四條規定；又簡易判決書，得以簡略方式為之，如認
      定之犯罪事實、證據及應適用之法條，與起訴書記載相同
      者，得引用之，刑事訴訟法第三百十條之二及第四百五十
      四條第二項分別定有明文。
貳、實體事項
  一、本件犯罪事實、證據及應適用法條除引用檢察官起訴書之
      記載（如附件）外，並就證據部分補充：被告三人於本院
      審理時之自白（見本院九十七年九月二十三日準備程序筆
      錄及審判筆錄）。
  二、核被告甲○○、丙○○、丁○○三人所為，均係犯刑法第
      三百二十一條第一項第四款之結夥三人以上竊盜罪。被告
      三人間就上開竊盜犯行，有犯意聯絡及行為分擔，為共同
      正犯。被告三人所犯上開二罪間，犯意個別，被害人亦異
      ，應分論併罰。另被告丙○○前於民國九十三年間因犯重
      利罪，經本院於九十七年七月二十五日以九十四年簡字第
      一三七八號判決有期徒刑五月，如易科罰金，以銀元三百
      元折算一日確定，並於九十四年九月十五日易科罰金執行
      完畢等情，有臺灣高等法院被告前案紀錄表一紙在卷可稽
      。被告丙○○於徒刑執行完畢後五年內，故意再犯本案有
      期徒刑以上之罪，為累犯，應依刑法第四十七條第一項規
      定，各依法加重其刑。爰審酌被告丁○○正值青壯、被告
      甲○○、丙○○二人則均將屆不惑之年，未思以正途謀取
      財貨，竟因結夥三人，竊取他人物品，除供己使用外，並
      冀圖變賣換取金錢，所竊得之財物之價值、對於被害人之
      影響，及犯罪後於警、偵訊中均坦承犯行，但於本院進行
      準備程序時則先否認嗣後始坦承犯行之態度，併其生活狀
      況、品行、智識程度等一切情狀，分別量處如主文所示之
      刑，並定被告三人應執行刑。末查，被告甲○○、丁○○
      二人前未曾因故意犯罪受有期徒刑以上之宣告，有臺灣高
      等法院被告二人前案紀錄表二紙在卷可稽，因一時失慮，
      致罹刑典，事後已分別向被害人乙○、戊○○道歉，被害
      人二人亦表明不願追究，有諒解書二紙在卷供佐，是被告
      甲○○、丁○○二人經此偵、審程序及刑之宣告後，應知
      警惕尊重他人財產權益，而無再犯之虞，本院因認被告甲○○、丁○○二人以暫不執行其刑為當，爰予以宣告緩刑
      二年，並為使被告甲○○、丁○○二人均記取教訓，及為
      強化其法治之觀念，使其於緩刑期內能深知警惕，避免其
      再度犯罪，爰併依刑法第七十四條第二項第五款之規定，
      命被告甲○○、丁○○均應於緩刑期間，依執行檢察官之
      命令，向指定之公益團體、地方自治團體或社區，各提供
      四十小時之義務勞務。如被告甲○○、丁○○二人未履行
      此一負擔，且情節重大足認原宣告之緩刑難收其預期效果
      ，而有執行刑罰之必要者，依現行刑法七十五條之一第一
      項第四款之規定，得撤銷其緩刑宣告，併此敘明。又刑法
      第九十三條第一項第二款規定，受緩刑之宣告者，有執行
      第七十四條第二項第五款至第八款所定之事項者，應於緩
      刑期間付保護管束。故依法應同時諭知於緩刑期間付保護
      管束。
據上論斷，應依刑事訴訟法第二百九十九條第一項前段、第二百
七十三條之一第一項、第二百八十四條之一、第三百十條之二、
第四百五十四條，刑法第三百二十一條第一項第四款、第二十八
條、第四十七條第一項、第五十一條第一項第五款，判決如主文
。
本案經檢察官林朝文到庭執行職務。
中    華    民    國    97    年    9     月    30    日
                  刑事第四庭    法  官  程克琳
以上正本證明與原本無異。
如不服本判決應於收受本判決後10日內向本院提出上訴書狀，並
應敘述具體理由。如未敘述上訴理由者，應於上訴期間屆滿後20
日內向本院補提理由書狀（均須按他造當事人之人數附繕本）「
切勿逕送上級法院」。
                                書記官  曾美滋
中    華    民    國    97    年    9     月    30    日
附錄本案論罪科刑法條
刑法第321條第1項第4款：
犯竊盜罪而有左列情形之一者，處 6 月以上、 5 年以下有期徒
刑：
一  於夜間侵入住宅或有人居住之建築物、船艦或隱匿其內而犯
    之者。
二  毀越門扇、牆垣或其他安全設備而犯之者。
三  攜帶兇器而犯之者。
四  結夥三人以上而犯之者。
五  乘火災、水災或其他災害之際而犯之者。
六  在車站或埠頭而犯之者。


司法院資訊處製作；財團法人民間司法改革基金會備份。
